最高法院刑事判決　　　　　　一○○年度台上字第一四五○號
上　訴　人　張健雄
上列上訴人因違反毒品危害防制條例案件，不服台灣高等法院中
華民國一○○年一月二十日第二審判決（九十九年度上訴字第四
○六七號，起訴案號：台灣桃園地方法院檢察署九十九年度偵字
第一八○○六號），提起上訴，本院判決如下：
    主  文
上訴駁回。
    理  由
一、民國九十九年六月二十八日販賣毒品部分：
按刑事訴訟法第三百七十七條規定，上訴於第三審法院，非以判
決違背法令為理由，不得為之。是提起第三審上訴，應以原判決
違背法令為理由，係屬法定要件。如果上訴理由書狀並未依據卷
內訴訟資料，具體指摘原判決不適用何種法則或如何適用不當，
或所指摘原判決違法情事，顯與法律規定得為第三審上訴理由之
違法情形，不相適合時，均應認其上訴為違背法律上之程式，予
以駁回。至原判決究有無違法，與上訴是否以違法為理由係屬二
事。本件上訴人張健雄上訴意旨略稱：伊於警詢時所以承認於九
十九年六月二十八日有販賣第二級毒品甲基安非他命予游進益之
事實，是因為對法律之認知不足，誤認祇要有交付金錢，即為買
賣，其實伊並無販賣意圖，祇是朋友間貼補本錢而已。且游進益
於偵查中亦供述之前都是伊請客，因伊表示需要本錢，游進益始
支付新台幣（下同）五百元，該次應屬轉讓毒品云云。惟查，本
件原判決綜合上訴人於第一審之自白、證人游進益於警詢、偵查
中所為之證述，卷附行動電話通聯紀錄查詢資料、台灣檢驗科技
股份有限公司九十九年七月二十六日編號 UL/2010/70333濫用藥
物檢驗報告、行動電話申請人基本資料及通聯紀錄查詢資料、刑
案勘查照片，暨扣案甲基安非他命、行動電話等證據資料，本於
事實審法院之推理作用，認定上訴人有於九十九年六月二十八日
販賣甲基安非他命予游進益之犯行，因而維持第一審論處上訴人
販賣第二級毒品罪刑（累犯，處有期徒刑三年八月，並為相關從
刑之宣告）。已依據卷內資料，說明其所憑之證據及認定之理由
。對於上訴人否認有上開犯行，辯稱伊係因游進益多次至伊住處
無償施用甲基安非他命，不堪負荷，遂要求游進益共同分擔購買
毒品之費用，所為亦僅屬轉讓毒品犯行云云，經綜合調查證據之
結果，認不可採，亦在判決內詳予指駁，並說明其理由。從形式
上觀察，並無違背法令之情形。且上訴人前於九十三年間曾因連
續轉讓第二級毒品案件，經台灣高等法院判處有期徒刑二年，並
經本院以九十二年度台上字第二一四一號判決駁回上訴人之上訴
確定，而於九十五年一月二十日假釋期滿執行完畢，有台灣高等
法院被告前案紀錄表在卷可稽（見原審卷第三二頁反面），上訴
人焉有不知轉讓與販賣毒品之差異性之理；況原審已依上述證據
認定其有販賣甲基安非他命之事實，並說明如何認定其有販賣毒
品意圖營利之理由（見原判決第五、六頁），不能僅因其事後否
認有營利之意圖，即妄指原判決適用法則不當。上訴意旨徒憑己
意任意指摘原判決違背法令，核與法律規定得為第三審上訴理由
之違法情形，不相適合。應認其此部分之上訴違背法律上之程式
，予以駁回。
二、九十九年七月四日販賣毒品部分：
按上訴得對於判決之一部為之；未聲明為一部者，視為全部上訴
；又第三審上訴書狀，應敘述上訴之理由，其未敘述者，得於提
起上訴後十日內補提理由書於原審法院，已逾上述期間，而於第
三審法院未判決前仍未提出上訴理由書狀者，第三審法院應以判
決駁回之，刑事訴訟法第三百八十二條第一項、第三百九十五條
後段規定甚明。本件上訴人張健雄因違反毒品危害防制條例案件
，不服原審判決提起上訴，並未聲明為一部上訴，自應視為全部
上訴。惟原判決關於上訴人於九十九年七月四日販賣第二級毒品
甲基安非他命予游進益，而依毒品危害防制條例第四條第二項論
處上訴人販賣第二級毒品罪刑（累犯，處有期徒刑三年八月，並
為相關從刑之宣告）部分，並未敘述理由，迄今逾期已久，於本
院未判決前仍未提出，依上開規定，其此部分之上訴自非合法，
應併予駁回。
據上論結，應依刑事訴訟法第三百九十五條，判決如主文。
中    華    民    國  一○○  年    三    月  二十四  日
                      最高法院刑事第八庭
                          審判長法官  花  滿  堂  
                                法官  黃  正  興  
                                法官  洪  昌  宏  
                                法官  徐  昌  錦  
                                法官  王  聰  明  
本件正本證明與原本無異
                                      書  記  官  
中    華    民    國  一○○  年    三    月  二十八  日
                                                      v